臺灣高等法院刑事判決　　　　　　　　93年度上易字第2034號
上　訴　人　臺灣臺北地方法院檢察署檢察官
上　訴　人
即　被　告　甲○○
上列上訴人因被告傷害案件，不服臺灣臺北地方法院93年度易字
第700號，中華民國93年11月11日第一審判決（起訴案號：臺灣
臺北地方法院檢察署93年度偵字第3087號），提起上訴，本院判
決如下：
    主  文
上訴駁回。
    事  實
一、甲○○為臺北市○○區○○街「崇德社區」之住戶，於民國
    九十二年六月二十三日上午七時三十分許，駕駛車牌號碼Ｅ
    Ｔ─四五三八號自用小客車欲自崇德街三十一巷警衛室前駛
    入該社區地下停車場，然因未領有該年度社區停車證而遭社
    區保全人員乙○○、林璧照（聲請簡易判決處刑書誤載為「
    林碧照」）上前攔阻勸告，遂停車而與乙○○理論爭執，甲
    ○○明知當時乙○○站立於其駕駛座旁距離車身輪胎甚為接
    近之位置，倘貿然繼續行進，其車輛輪胎可能壓及乙○○向
    前突出之足部、腳指等部位，仍基於縱致乙○○受傷之結果
    ，亦不違背其本意之普通傷害故意，猶起動車輛前行右轉欲
    進入地下室停車場入口，其左前輪輪胎旋於行進間壓及乙○
    ○左腳大拇指，致乙○○受有左腳大拇指二乘二公分瘀傷之
    普通傷害。
二、案經乙○○訴由臺北市政府警察局信義分局報請臺灣臺北地
    方法院檢察署檢察官偵查後聲請以簡易判決處刑（嗣原審認
    為不宜，改依通常程序審理）。
    理  由
一、訊據被告甲○○固供承當日駕車欲進入「崇德社區」地下停
    車場，遭保全人員乙○○、林璧照攔阻等情不諱，惟否認有
    何傷害犯行，辯稱：伊並未開車衝撞告訴人乙○○，當時車
    子僅是緩慢前進，伊車頭已經通過而無撞及告訴人之身體，
    輪胎自然不可能壓到告訴人的腳，且輪胎很寬，不可能僅壓
    到小拇指而已，況告訴人驗傷診斷書所標示之受傷位置為左
    腳小拇指，與告訴人指稱係大拇指受傷等語不符云云。
二、經查：
  (一)被告於九十二年六月二十三日上午七時三十分許，駕駛ＥＴ
    ─四五三八號自用小客車欲自崇德街三十一巷警衛室前駛入
    該社區地下停車場，然因未領有該年度之社區停車證而遭社
    區保全人員乙○○、林璧照上前攔阻制止，當時乙○○站立
    於駕駛座旁，距離甚近，詎被告仍執意繼續駕車行進，致其
    車輛左前輪輪胎壓及乙○○之左腳指等事實，業據告訴人於
    原審以證人身分具結證稱：九十二年六月二十三日早上七時
    許，被告駕車欲自臺北市○○街三十一巷警衛室旁進入社區
    ，因被告無停車證，遭伊與林璧照上前攔阻，當時伊站在被
    告駕駛座左前方阻擋，林璧照站在車輛右前方，後來被告車
    子堅持要開進停車場，伊抓被告的照後鏡阻擋無效，被告車
    子左前輪就壓到伊左腳，造成左腳大拇指受傷，伊當時腳很
    痛，人就蹲下去，林璧照同時被撞到引擎蓋上，被告是在通
    過路面檔之後才碰到伊，該處須稍微右彎才能進入停車場，
    警方接獲警民連線之通報後即前來處理，伊向總幹事報告過
    後，當天早上即前往醫院驗傷等語（見原審卷第八十頁至第
    八十二頁），核與證人林璧照於原審具結證稱：當天早上伊
    在臺北市○○街三十一巷處擔任保全警衛，管制人員及車輛
    進出，被告當時開車要回來，因沒有當年度停車證，故遭伊
    與乙○○攔阻，伊站在車子前方，乙○○站在車子駕駛座旁
    邊，貼著左側照後鏡靠近車門那裡，被告說他是住戶當然可
    以停裡面，車子硬要往前進，車速不是很快，伊就趴在引擎
    蓋上，並聽到乙○○大叫一聲，說你壓到我了，並看見乙○
    ○很不舒服彎下腰來摸腳，被告車子有停下來，但是沒有下
    車查看，後來還是把車子開進去，被告當時車子方向是右轉
    彎進入停車場，所以當時前輪是有角度的等語（見原審卷第
    七十八頁至第八十頁），相符一致。另告訴人與證人前揭關
    於報案後員警到場處理情形之證述內容，亦與證人即臺北市
    政府警察局信義分局六張犁派出所員警林秉輝、黃文賢於原
    審所證關於據報到場處理之過程（見原審卷第八十二頁至第
    八十四頁），互核無訛。
  (二)告訴人於九十二年六月二十三日當日因左腳遭被告左前車輪
    輾壓，致受有左腳大拇指瘀傷二乘二公分之傷害等情，有仁
    康醫院九十二年六月二十三日（甲）診字第九二○○○三號
    驗傷診斷書一紙（見九十三年度偵字第三○八七號卷，第二
    四頁），及該院九十三年七月二十八日（九十三）仁康醫字
    第○七○○六號函所檢附之告訴人病歷一份附卷足參（見原
    審卷第二七頁以下），其所載傷勢亦與告訴人、證人前揭指
    證情節相符。被告雖對於上開驗傷診斷書、病歷及其記載情
    形有所爭執，惟查前揭仁康醫院驗傷診斷書及病歷，均係告
    訴人前往該院就診時，由該院診治醫師按其傷勢情形所製作
    之紀錄與證明文書，均屬從事醫療業務之人在業務上或通常
    業務過程所製作之文書，且無任何「顯有不可信」之情況，
    依刑事訴訟法第一百五十九條之四第二款規定，自具有證據
    能力。至於該驗傷診斷書關於告訴人受傷部位雖標示為接近
    左腳小拇指之處，而與其檢驗結果記載傷勢為「左拇指瘀傷
    」一節，有所出入；惟該院病歷內所標示之告訴人受傷部位
    亦為左腳大拇指，而被告對於證人林璧照證述案發當時告訴
    人站立位置（貼近被告駕駛座旁），及車輛係右轉欲進入地
    下停車場之行駛方向等情，復不否認（見原審卷第八十頁）
    ，參以原審至臺北市○○街三十一巷崇德社區警衛室及地下
    停車場出入口處現場勘驗結果，該社區停車場位於地下室，
    車輛均須由崇德街三十一巷警衛室進入後，稍微右轉進入地
    下室停車場，有原審九十三年九月六日勘驗筆錄及現場照片
    在卷可稽（見原審卷第五二頁以下）。則依一般人貼近他人
    駕駛座旁面對駕駛人對話之站立姿勢，其左腳大拇指處自屬
    最為突出之部位，僅該突出大拇指部位遭右轉行進中車輛之
    左前輪壓傷，亦屬可能而與常情無悖，足見告訴人所為受傷
    部位為左腳大拇指之指陳為可採。前開驗傷診斷書關於告訴
    人傷勢部位之標示略有出入，但仁康醫院已來函明示有關瘀
    傷部分，應以驗傷診斷書上文字所述「左拇趾瘀傷」為準，
    人體部位圖所示應為筆誤，有該院九十三年十二月二十七日
    仁康醫字第０一二０一六號函在卷可憑（本院卷第四十二頁
    ）被告辯稱其車身已經通過，輪胎不可能壓到告訴人，亦不
    可能僅造成腳指受傷云云，不足採信。
  (三)查告訴人於警詢及偵查中雖指陳係遭被告駕車衝撞受傷，惟
    據證人林璧照證述：被告不從勸阻繼續移動車輛前進，其車
    速不是很快等語（原審卷第七九頁），佐以證人林璧照為阻
    擋被告而趴在車輛引擎蓋上，經被告前進復停止後並未受有
    任何傷勢，另依本院勘驗現場時所拍攝之照片以觀，崇德社
    區車輛欲自崇德街三十一巷進入地下室停車場時，行經警衛
    室後即須右轉始得進入等情，可知被告當時僅係移動車輛右
    轉前行，而無向前高速衝撞之情，其辯稱並無衝撞告訴人等
    語，固屬可信；惟被告遭告訴人攔阻之際，明知依告訴人站
    立於駕駛座旁距離車身及輪胎甚為接近之距離，倘貿然繼續
    行進，其車輛輪胎恐有壓及告訴人足部、腳指等部位之可能
    ，此亦為一般智識程度之人所得以預見之事實，詎仍基於縱
    致告訴人受傷亦在所不惜或不違背其本意之意思，猶不顧勸
    阻，駕車繼續前行右轉欲進入地下室停車場入口，其左前輪
    輪胎因而壓及告訴人之左腳大拇指，致其受有該指瘀傷二乘
    二公分之普通傷害結果，主觀上具有傷害他人身體之不確定
    故意甚明，自仍難解免其普通傷害犯行。被告否認犯行，辯
    稱並未壓到傷害告訴人云云，不足採信。
  綜上所述，本件事證明確，被告傳喚原診斷醫師及再度勘驗現
  場，自無必要，被告犯行堪以認定。
三、核被告所為，係犯刑法第二百七十七條第一項之普通傷害罪
    。
四、原審以被告罪證明確，依刑法第二百七十七條第一項、第四
    十一條第一項前段，罰金罰鍰提高標準條例第一條前段、第
    二條規定，並於審酌被告不從社區保全人員勸阻，明知貿然
    行進可能造成他人受傷，仍執意駕車前行之犯罪動機、目的
    及手段，終致告訴人左腳大拇指遭其車輪輾壓受傷之結果，
    所幸傷勢尚輕；雖犯後未能坦承犯行、態度難認良好，惟慮
    及其年歲已長、本件傷害情節復非重大等一切情狀，量處拘
    役二十日，暨諭知易科罰金之折算標準。經核原判決認事用
    法，並無不合，量刑亦屬妥適。被告上訴猶執前詞否認犯行
    ，為無理由，應予駁回。檢察官循告訴人之請求提起上訴，
    認為被告犯後態度不佳，應予加重其刑，惟原審就刑量刑部
    分，巳斟酌再三，有如前述，檢察官之上訴，亦無理由，併
    予駁回。
據上論斷，應依刑事訴訟法第368條，判決如主文。
本案經檢察官呂光華到庭執行職務。
中　　華　　民　　國　　94　　年　　2 　　月　　25　　日
　　　　　　　　　刑事第二十庭審判長法　官  陳貽男
　　　　　　　　　　　　　　　　    法　官  許仕楓
　　　　　　　 　 　　　　　　　　　法　官  李世貴
以上正本證明與原本無異。
不得上訴。
                                    書記官  魏汝萍
中　　華　　民　　國　　94　　年　　2 　　月　　25　　日
附錄：本案論罪科刑法條全文
  刑法第二百七十七條
    傷害人之身體或健康者，處三年以下有期徒刑、拘役或一千
    元以下罰金。
    犯前項之罪因而致人於死者，處無期徒刑或七年以上有期徒
    刑；致重傷者，處三年以上十年以下有期徒刑。
